【裁判字號】    98,重訴,50
【裁判日期】    981013
【裁判案由】    損害賠償
【裁判全文】
臺灣基隆地方法院民事判決              98年度重訴字第50號
原      告  丙○○
            乙○○○
上  一  人
訴訟代理人  丁○○
被      告  甲○○
被      告  己○○
被      告  戊○○
上當事人間刑事附帶民事訴訟請求損害賠償事件，經本院刑事庭
以98年重附民字第4號裁定移送前來，本院於民國98年9月29日言
詞辯論終結，判決如下：
    主      文
被告應連帶給付原告新台幣貳仟伍佰壹拾陸萬肆仟參佰元及自民
國九十八年五月十六日起至清償日止，按年息百分之五計算之利
息。訴訟費用由被告連帶負擔。
    事實及理由
一、原告主張：被告甲○○、己○○、戊○○於民國97年12月8
    日晚上11時30分，在基隆市○○○路2之5號5樓之22被害人
    黃安琳住處，因強盜而共同殺害被害人黃安琳致死，案經台
    灣基隆地方法院檢察署起訴，並由本院刑事庭以98年度重訴
    字第4號刑事判決依共同強盜殺人罪，均判處被告3人死刑在
    案，原告丙○○、乙○○○分係被害人黃安琳之父、母，為
    此本於侵權行為之法律關係，提起本件訴訟，請求被告3人
    連帶賠償原告2人為被害人黃安琳支出之殯葬費新台幣（下
    同）764,300元、被害人黃安琳應扶養原告2人之扶養費18,4
    00,000元、及喪女所受之精神損害600萬元，合計25,164,3
    00元及自刑事附帶民事起訴狀繕本送達翌日即98年5月16 日
    起（原告誤載為2,517萬元，顯係誤算，逕予更正如前）至
    清償日止，按年息5%計算之利息。
二、被告3人對於原告主張被告3人有共同強盜而殺害被害人黃安
    琳致死之情，及對於原告請求之金額均不爭執。
三、原告主張被告3人於上開時、地，因共同強盜而殺害被害人
    黃安琳致死之情，業經本院刑事庭以98年度重訴字第4號刑
    事判決依共同強盜殺人罪，均判處被告3人死刑在案，有上
    開刑事判決在卷可稽，復為被告3人所不爭執，原告此部分
    之主張自堪信實。
四、按因故意或過失，不法侵害他人之權利者，負損害賠償責任
    ；又數人共同不法侵害他人之權利者，連帶負損害賠償責任
    ；不法侵害他人致死者，對於支出醫療及增加生活上需要之
    費用或殯葬費之人，亦應負損害賠償責任；被害人對於第三
    人負法定扶養義務者，加害人對於該第三人亦應負損害賠償
    責任；不法侵害他人致死者，被害人之父、母、子、女及配
    偶，雖非財產上之損害，亦得請求賠償相當之金額；民法第
    184條第1項前段、第185條第1項前段、第192條第1項、第2
    項、第194條分別定有明文。原告請求被告3人賠償原告2人
    為被害人黃安琳支出之殯葬費764,300元、被害人黃安琳應
    扶養原告2人之扶養費18,400,000元、及喪女所受之精神損
    害600萬元，合計25,164,300元，業據提出黃安琳居士佛化
    奠祭費用明細為證，被告3人對此金額均不爭執，且本院就
    精神損害部分，審酌被告3人行兇動機、手段兇殘，致原告2
    人之愛女死亡，精神上之損害不可謂不大，暨兩造之身分、
    社會地位、智識水準等一切情狀，認原告2人請求精神慰撫
    金600萬元，亦屬適當。
五、從而，原告依侵權行為之法律關係，請求被告3人連帶賠償
    25,164,300元及自刑事附帶民事起訴狀繕本送達翌日即98
    年5月16日起至清償日止，按年息5%計算之利息，為有理由
    ，應予准許。
六、據上論結，本件原告之訴為有理由，依民事訴訟法第78條、
    第85條第2項，判決如主文。
中    華    民    國    98    年    10    月    13    日
                    民事庭法  官  徐世禎
以上正本係照原本作成。
對於本件判決如有不服，應於收受送達後20日內向本院提出上訴
書狀，敘述上訴之理由，上訴於臺灣高等法院，並按他造當事人
之人數附具繕本。
中    華    民    國    98    年    10    月    13    日
                          書記官  周素秋


司法院資訊處製作；財團法人民間司法改革基金會備份。
